【裁判字號】    90,易,109
【裁判日期】    900726
【裁判案由】    毀損
【裁判全文】
臺灣士林地方法院刑事判決                            九十年度易字第一九號
    公  訴  人  臺灣士林地方法院檢察署檢察官
    被      告  丙○○
                戊○○
    右二人共同
    選任辯護人  林哲彥
    被      告  丁○○
右列被告因毀損案件，經檢察官提起公訴（八十九年度偵字第一０三０一號），本院
判決如左：
    主  文
丙○○、戊○○、丁○○共同連續損壞他人之木門，足以生損害於他人，各處有期徒
刑參月，如易科罰金，均以佰元折算壹日。
鐵鎚壹支沒收。
    事  實
一、緣丙○○、戊○○係母子，而丁○○為丙○○之好友，丙○○、戊○○二人同住
    於台北市○○區○○路四六巷四０號五樓，樓下住戶為乙○○、甲○○姐妹，因
    丙○○檢舉乙○○、甲○○竊電，且指責林家姐妹時常在夜晚無故敲打天花板，
    致干擾渠等睡眠，另丙○○因敲掉圍牆，有部分掉落乙○○、甲○○住家遮雨棚
    ，雙方迭起爭執，為此交惡已久。詎丙○○、戊○○竟夥同丁○○共同基於毀損
    之概括犯意，先由丁○○於民國（下同）八十八年十月十六日上午七時二十七分
    許，在台北市○○區○○路四六巷四０號四樓乙○○、甲○○住處門前，將身體
    躍起，以腳踢撞乙○○、甲○○住處木門二次，致木門下半部損壞裂開，木門上
    之雕花木板掉落，造成木門有破洞，失去木門隔絕防閑之效用，足以生損害於乙○○、甲○○姐妹；又於八十八年十一月二十日，續由戊○○在乙○○、甲○○
    上址住處門前，先將四樓樓梯間之電燈關掉後，旋用腳與身體踢撞乙○○、甲○○住處木門二次，造成木門上之木板掉落而有破洞，門上之叭喇鎖損壞，木門並
    遭撞開，致木門隔絕防閑之效用受損，足以生損害於乙○○、甲○○；復於八十
    九年三月三十一日十四時三十八分許，由丙○○持其所有之鐵鎚一支，在乙○○
    、甲○○上開住處木門前，猛力敲打該木門，致木門上之二片雕花木板被敲落而
    有破洞，失去木門隔絕防閑之效用，足以生損害於乙○○、甲○○。
二、案經乙○○、甲○○訴請臺灣士林地方法院檢察署檢察官偵查起訴。
    理  由
一、訊據被告丙○○、戊○○及丁○○均矢口否認有何前揭毀損之犯行，被告丙○○
    辯稱：伊沒有持鐵鎚敲甲○○她們的木門，伊於八十六年間搬來的，因伊有檢舉
    甲○○她們竊電，可能因此造成她們的不悅，且甲○○她們常在晚上敲天花板，
    導致伊家人無法睡覺，況甲○○她們的門原本就是壞的，伊有去敲門敲了兩、三
    次，但絕沒有拿鐵鎚去敲云云，被告戊○○辯稱：伊沒有踢她們的門，也沒有敲
    她們的門，因告訴人她們家的門有洞，伊有看到黑影，伊覺得有賊，所以才時常
    在樓梯間流連走動，且那裡是公共通道，上下樓很平常云云，而被告丁○○則辯
    稱：伊沒有夥同丙○○、戊○○一起去踢告訴人家的木門，至於八十八年十月十
    六日早上七時許，伊記得當時去上班，沒有在丙○○家，另伊曾與丙○○等人到
    告訴人家，因雙方有糾紛，伊去看一下，大概是告訴人敲樓上太吵了，丙○○她
    們下去理論，伊跟著下去看，此事與伊無關云云。然查，右開犯罪事實迭據告訴
    人乙○○、甲○○指訴綦詳，並有告訴人庭呈之被告等人毀損木門經過之錄影帶
    二捲扣案可證，而告訴人住處木門受有如事實欄所示之損壞，亦有現場照片在卷
    可稽，且被告丙○○於檢察官偵查勘驗上開錄影帶時亦明白供承：「（是否妳去
    敲的？）是我敲的。」（見偵查卷第一百三十八頁背面），是被告丙○○持鐵鎚
    敲損告訴人家木門，應可確定；另本院依職權勘驗播放該二捲錄影帶，其中畫面
    顯示八十八年十月十六日上午七時二十七分許，被告丁○○由樓上走下來，旋將
    身體躍起，以腳踢撞告訴人住處木門二次，另於八十九年三月三十一日十四時三
    十八分許，被告丙○○持鐵鎚敲打告訴人住處木門等情，有本院九十年六月五日
    、六月二十一日訊問筆錄暨翻拍照片可憑，且被告戊○○又時常無故於告訴人住
    處門前徘徊流連，雖上開錄影帶內容就八十八年十一月二十日究係何人踢撞告訴
    人住處木門，因畫面黑暗並不清楚，惟查係被告戊○○先將四樓樓梯間電燈關掉
    ，再用腳與身體踢撞木門，亦據告訴人乙○○、甲○○指述明確，是被告戊○○
    毀損部分，亦堪以認定。參以被告丙○○亦自承曾檢舉告訴人竊電，並就告訴人
    夜間敲打天花板干擾睡眠之事，雙方迭起爭執，致生嫌隙，茲被告丙○○夥同其
    子戊○○、好友丁○○先後多次損毀告訴人住處木門，以此洩憤，自屬可能。綜
    上各情，參互印證，被告三人確有損壞告訴人住處木門之事實，本件事證已明，
    是被告三人前開所辯，要屬卸責之詞，均不足採信，渠等犯行堪以認定，應予依
    法論科。
二、核被告丙○○、戊○○及丁○○所為，均係犯刑法第三百五十四條之毀損罪。按
    共同實施犯罪行為之人，在合同意思範圍以內，各自分擔犯罪行為之一部，相互
    利用他人之行為，以達其犯罪目的者，即應對全部所發生之結果，共同負責（最
    高法院二十八年上字第三一一０號判例參照）。查本件係因被告丙○○為住家安
    寧細故而引起，乃夥同被告戊○○、丁○○，基於共同毀損之犯意聯絡而前往，
    雖損毀之際，各人破壞之木門部位有異，行為態樣不一，惟依前開說明，仍應就
    共同實施犯罪之各行為人在其犯意聯絡範圍內，就行為所生結果共同負責，故被
    告三人間就前開毀損告訴人住處木門犯行，有犯意之聯絡及行為之分擔，均為共
    同正犯。又被告等先後三次毀損犯行，時間緊接，方法相同，觸犯構成件相同之
    罪名，顯均係基於概括犯意反覆為之，應各依連續犯規定論以連續毀損罪一罪，
    並均依法加重其刑。末查被告三人犯罪後，刑法第四十一條業於九十年一月十日
    修正公布，同年月十二日生效，舊法規定犯最重本刑三年以下有期徒刑以下之刑
    之罪，而受六個月以下有期徒刑或拘役之宣告，因身體、教育、職業、家庭之關
    係或其他正當事由，執行顯有困難者，得易科罰金，修正後刑法第四十一條第一
    項規定，凡犯最重本刑五年以下有期徒刑以下之刑之罪，而受六個月以下有期徒
    刑或拘役之宣告，均得易科罰金，比較新舊法之規定，以修正後之新法有利於行
    為人，自應依刑法第二條第一項前段規定，適用裁判時之新法，併予敘明。爰審
    酌被告三人素行尚可，此有臺灣高等法院被告全國前案紀錄表存卷可按，惟被告
    等僅因細故，即連續破壞告訴人住家木門，嚴重影響居住安寧，又渠等於本院審
    理時一再飾詞卸責，毫無悔意及所造成之損害等一切情狀，各量處如主文所示之
    刑，並均諭知易科罰金之折算標準，以資懲儆。
三、至被告丙○○持以損壞告訴人住處木門之鐵鎚一支，係被告丙○○上樓回家後，
    始攜出用以毀損木門，應為被告丙○○所有，雖未扣案，惟不能證明業已滅失，
    故併予宣告沒收。
據上論斷，應依刑事訴訟法第二百九十九條第一項前段，刑法第二十八條、第五十六
條、第三百五十四條、第二條第一項前段、第四十一條第一項前段，罰金罰鍰提高標
準條例第一條前段、第二條，判決如主文。
本案經檢察官黃惠玲到庭執行職務
中      華      民      國      九十    年      七    月      二十六    日
                                      臺灣士林地方法院刑事第三庭
                                          法  官  李  育  仁
如不服本判決，應於判決送達後十日內，向本院提出上訴狀。
附錄本案論罪科刑法條全文。
刑法第三百五十四條：
毀棄、損壞前二條以外之他人之物或致令不堪用，足以生損害於公眾或他人者，處二
年以下有期徒刑、拘役或五百元以下罰金。


司法院資訊處製作；財團法人民間司法改革基金會備份。
